臺灣高等法院刑事判決　　　　　　 94年度上更(二)字第290號
上　訴　人
即　被　告　丁○○
指定辯護人　葉忠雄律師
上列上訴人即被告因強盜案件，不服臺灣板橋地方法院92年度訴
字第2246號，中華民國93年4 月13日第一審判決（起訴案號：臺
灣板橋地方法院檢察署92年度偵緝字第367 號），提起上訴，經
判決後，由最高法院第二次發回更審，本院判決如下：
    主  文
上訴駁回。
    事  實
一、丁○○前因賭博罪，經臺灣板橋地方法院判處有期徒刑6 月
    確定，於民國（下同）77年8 月29日執行完畢；復於84年間
    因煙毒罪及違反麻醉藥品管制條例罪，分別經法院判處有期
    徒刑3 年2 月、4 月，應執行有期徒刑3 年4 月確定，於86
    年10月17日假釋出監，假釋期間，因違反毒品危害防制條例
    案件，經裁定觀察勒戒、強制戒治，並撤銷假釋，殘刑執畢
    日期為90年4 月18日；又於88年間因犯恐嚇罪，經判處有期
    徒刑8 月確定，於上開殘刑執行完畢後接續執行，於90年12
    月11日縮短刑期執行完畢出監。
二、丁○○與成年友人甲○○（業經本院另案以91年度上訴字第
    3313號判決判處有期徒刑8 年，再經最高法院以92年度台上
    字第5703號判決上訴駁回確定），共同意圖為自己不法所有
    ，於91年3 月20日凌晨，相偕前往臺北縣土城市○○路○ 段
    232 號甲○○之友人庚○○任職之統一便利商店，向不知情
    之庚○○借得車牌號碼HGA─359號重型機車（廠牌三陽、款
    式ATIRA 、顏色黑）後，將該機車之車牌塗抹不明黑色黏著
    物，使他人無從辨識車牌號碼，再於同日凌晨4 時52分許，
    共同騎乘該機車，前往臺北縣中和市○○路211 號台塑石油
    海山加油站，由甲○○先騎至該站加油工丙○○負責之加油
    島佯為加油，俟丙○○完成加油，進入票亭找零之際，甲○○即取出其所有在客觀上對人之身體、生命具有危險性之非
    管制刀械1 把（刀刃約17、8 公分長，刀柄約10公分），以
    右手持刀，自丙○○後方架住丙○○頸部，而以強暴方法至
    使丙○○不能抗拒，任由甲○○以左手強取丙○○所有、放
    置於該票亭收銀機抽屜內之腰包1 個（內有現金新臺幣〔下
    同〕一萬餘元、每本價值380 元之高速公路回數票7 本及面
    額100 元之電話卡10張）。適為負責該加油站另一加油島之
    加油工乙○○發覺情況有異，欲前去察看，甲○○旋出示其
    所持上開刀械，迫令乙○○無法接近支援。甲○○得手後，
    迅即騎乘機車至該加油站出口處。乙○○見狀，驚叫副站長
    黃宗民，丁○○仍繞行進入乙○○負責之加油島票亭內，利
    用甲○○持刀控制全場，乙○○不敢妄動不能抗拒之際，徒
    手強取乙○○置於該票亭收銀機抽屜內之腰包1 個（內有現
    金二萬餘元、高速公路回數票8 本、乙○○所有放置現金三
    百餘元、國民身分證1 枚、健保卡1 枚、機車行車執照1 枚
    、機車強制保險卡1 枚、台塑石油海山加油站貴賓卡1 枚之
    皮夾1 個）得手。迨副站長黃宗民自加油站一樓辦公室跑出
    察看時，丁○○迅速跑至該加油站右側出口處與甲○○會合
    ，共騎機車往板橋市方向逃逸。甲○○將機車停置於臺北縣
    中和市○○路、中正路交岔口附近路旁，再於同日上午6 時
    許返回庚○○任職之統一便利商店，告知庚○○機車停放地
    點，並交付現金200 元，俾便庚○○自行前往取回。嗣於同
    年4 月10日晚間7 時許，經警在臺北縣土城市○○路○ 段29
    1 巷7 號4 樓甲○○住處搜出乙○○遭強盜之國民身分證、
    機車行車執照、機車強制保險卡、台塑石油海山加油站貴賓
    卡各1 枚，循線查悉。
三、案經丙○○向臺灣板橋地方法院檢察署檢察官提起告訴，暨
    由臺北市政府警察局大安分局報請臺灣板橋地方法院檢察署
    檢察官偵查起訴。
    理  由
一、訊據上訴人即被告丁○○，矢口否認有強盜之犯行，辯稱：
    （一）其雖與甲○○相識，惟未相偕向庚○○借機車；（二
    ）其與庚○○不相識，庚○○所指借機車之甲○○友人，身
    高體型與其均不符；（三）依電話通聯紀錄顯示，庚○○所
    述借車時間，其在他處與女友互通電話，庚○○之指認不實
    ；（四）員警將贓證物發還被害人前，未採證鑑定有無被告
    之指紋，自無被告犯罪之直接證據云云。
二、經查：
（一）本件認定事實所引用之卷內所有卷證資料（包含人證及文
      書證據、物證等證據），並無證據證明係公務員違背法定
      程序所取得，至被告於審判期日雖稱：「（問：卷內所有
      之卷證資料均不排除證據能力，有何意見陳述？）庚○○
      的證詞不能作為證據」等語，但並未敘明庚○○之陳述不
      具備證據能力之理由，而庚○○於本院上訴審及本院審理
      期日行交互詰問程序，並無法定不得作為證據之情形，被
      告此部分所陳並非可採。又本件更(一)審程序，於準備期日
      所訊問之證人乙○○、陳信仁，被告陳稱其等所陳可作為
      證據，且本件被告以外之人於審判外之陳述，亦無刑事訴
      訟法第159 條之1 至之3 所規定之不得作為證據之情形，
      且卷內之文書證據，亦無刑事訴訟法第159 條之4 之顯有
      不可信之情況與不得作為證據之情形，依刑事訴訟法第15
      9 條至159 條之5 之規定，本件認定事實所引用之卷證所
      有證據（包含人證與文書證據、物證等證據），均有證據
      能力，合先敘明。
（二）按認定犯罪事實所憑之證據，並不以直接證據為限，間接
      證據亦包括在內，凡綜合調查所得之各種直接及間接證據
      ，本於推理之作用得其心證，而為事實判斷，如與事實無
      違，此判斷即與憑空推測迥異，不容指為違法（最高法院
      91年度台上字第3468號判決意旨參照）。本件認定被告有
      罪之證據分別為證人即被害人丙○○、李育竣之指訴被害
      經過，證人庚○○指認被告與共犯甲○○在案發前借機車
      ，員警於共犯甲○○住處查得被害人之物品，被告在案發
      前與共犯甲○○通聯紀錄等。
（三）上揭強盜加油站事實，分據證人即被害人丙○○、李育竣
      先後於偵查及原審及本院歷審指訴綦詳，共犯甲○○在本
      院審理亦坦承本件強盜犯行（本院94年8 月30日審判筆錄
      ），且甲○○所騎乘用以強盜之機車，乃向證人庚○○所
      借得一節，並據證人庚○○證述無訛。被告於本院上訴審
      雖辯稱：「不可能於該日凌晨2 時25分許在新莊市，卻於
      2 時30分許在土城市向庚○○借用機車」云云，然按告訴
      人、證人之陳述有部分前後不符，或相互間有所歧異時，
      究竟何者為可採，法院仍得本其自由心證予以斟酌，非謂
      一有不符或矛盾，即應認其全部均為不可採信；尤其關於
      行為動機、手段及結果等之細節方面，告訴人之指陳，難
      免故予誇大，證人之證言，有時亦有予渲染之可能；然其
      基本事實之陳述，若果與真實性無礙時，則仍非不得予以
      採信（最高法院74年台上字第1599號判例意旨參照）。本
      件認定之基本事實為證人庚○○所陳之案發前將機車出借
      ，至於精確之時間至幾分鐘，並非審酌重點，被告所辯尚
      無足取。且被告確係於本件加油站強盜案發之前，陪同共
      犯甲○○前往證人庚○○任職之便利商店借用機車之人，
      業據證人庚○○到庭指認並稱：「甲○○與丁○○都有進
      入我辦公室向我借車，我對被告有深刻印象，所以我確定
      與甲○○前來的即為丁○○」（本院上訴審卷第108 頁至
      第110 頁），而依卷附被告相片所攝（本院更(一)審卷第46
      頁、7018號偵卷第195 頁、376 號偵卷第5 頁），參諸證
      人庚○○所證稱：「印象深刻，確定不會錯誤」（本院上
      訴審卷第109 頁），按證人庚○○係於案發不久後之警詢
      時，即已指認被告，並無記憶問題，所陳應可採據。至證
      人庚○○於本院審理時到庭結證所稱：「不記得甲○○借
      機車之次數，二人均進到店裡，甲○○開口，另一人在櫃
      台，另一人瘦瘦的，身高、體重、髮型沒有什麼印象。（
      問：你面對口卡片如何確認這個人就是與甲○○一起向你
      借機車的人？）看他臉兇兇的，有點印象，忘記當時的情
      形」（本院94年7 月12日審判筆錄第4 頁至第7 頁），乃
      因時隔日久，記憶模糊所致，並不影響其於案發未久記憶
      尚清晰時之警詢指認。而證人即製作庚○○警詢指認筆錄
      之臺北市政府警察局大安分局偵查員戊○○於本院審理時
      結證稱製作指認筆錄之經過以：「我們是去搜索甲○○家
      ，找到乙○○的證件，我們逐一查證被害人如何掉的，破
      案經過是從搜索、扣案物到庚○○店內去。我是依甲○○
      家找到東西來著手查證，庚○○的回答就與筆錄講的一樣
      ，以筆錄為準。庚○○說甲○○是與三十幾歲的男子一起
      去借機車。我是提供刑案相片給庚○○指認，是甲○○講
      是丁○○，我們才找一張最清楚的照片給庚○○指認。是
      警局調刑案資料的照片，不是在甲○○身上的照片。丁○○是甲○○的朋友，甲○○講丁○○的年籍資料給我們，
      我們才依丁○○的年籍資料去找丁○○的刑案照片。我有
      拿甲○○的筆錄給庚○○指認。是我們同事查證出來與甲○○一起去做案的是丁○○，甲○○供述與他一起去借車
      的是丁○○，我們才去調丁○○的刑案照片出來」（本院
      94年7 月12日審判筆錄第9 頁至第12頁），堪認證人庚○○對被告之指認程序並無不當。
（四）證人丙○○、乙○○所稱該機車特徵即車款（ＡＴＲＩＡ
      ，排氣量125 ＣＣ）、顏色（黑灰色）及改裝（後車燈業
      經換裝車殼）等節，亦與證人廖家民（已更名廖建韋）證
      述：「車的燈殼有改過，車牌記得有東西擋著」等詞（本
      院上訴審卷第41頁至第42頁）及卷附該機車相片影本內容
      相符（7018號偵卷第162 頁），至於證人乙○○證稱：「
      當時該機車車牌遭特殊處理」一節（原審卷第170 頁），
      尤與證人庚○○於偵查及原審法院91年度訴字第1100號、
      本院91年度上訴字第3313號甲○○強盜等案件調查審理時
      所證述：「赴上開交岔路口牽回該機車時發現車牌遭塗抹
      不明黑色黏著物」等情（第7018號偵卷第122 頁、第326
      號偵卷第52頁反面）相符，堪認證人乙○○、丙○○及庚○○此部分證述內容與事實相符。至證人乙○○於本院審
      理時到庭證稱：未注意強盜者之特徵，不能確認在庭之被
      告是否即為強盜二人中之一人（本院94年8 月16日審判筆
      錄第8 頁至第9 頁），乃因歹徒戴全罩式安全帽，且時間
      距案發已數年，致無法清楚辨認。實無從要求證人猶有鮮
      明之記憶，無從援為被告有利認定。
（五）共犯甲○○在警詢稱：「被告為一起去向庚○○借得供本
      件強盜使用之機車之人」（7018號偵卷16頁反面），雖於
      本院審更(一)審審理時改稱：「不記得被告是否與一起向庚○○借騎機車，向庚○○借騎機車係前往電動玩具店賭博
      」云云（本院更(一)審卷第113 頁至第115 頁），於本院審
      理時再改稱：「另外一個人綽號叫『黑皮』，瘦瘦，比我
      高，皮膚黑黑的，我們是在打電動認識的。我不知道『黑
      皮』的年籍資料，只知道他住三重。我一個人自己去借機
      車」（本院94年8 月30日審判筆錄第4 頁、第10頁）云云
      ，然共犯甲○○所陳與先前稱：「借機車係騎往中和市找
      二齒談判」云云（第7018號偵卷第179 頁）不一，證人改
      稱之詞應係迴護被告，不足採據。至甲○○於己身所涉強
      盜案件，於偵查及上訴審曾辯稱遭警員刑求（偵字第7018
      號偵查卷第122 頁反面、上訴卷第121 頁），惟經調本院
      91年度上訴字第3313號甲○○強盜案全卷，甲○○於該案
      92年3 月3 日訊問時陳稱：「（問：你的辯護律師有提到
      ，你指控說刑事組偵查員有對你刑求，但是不是因為你刑
      求自白本案的？）沒有意見，不用再傳訊警員出庭，警員
      問我筆錄有動手，但是當時我並沒有自白說我有犯強盜罪
      ，我當時就拿我身上的瘀傷跟刑事小隊長講條件」（本院
      91年度上訴字第3313號卷(一)第251 頁），亦堪認甲○○於
      警詢之筆錄係出於任意性。
（六）員警於91年4 月10日赴臺北縣土城市○○路○ 段291 巷11
      弄7 號查扣得身分證1 枚、機車行車執照1 枚、機車強制
      險保險卡1 枚、台塑石油海山加油站貴賓卡1 枚等證物，
      有搜索票、搜索筆錄、扣押物品目錄表、贓物認領保管收
      據影本各1 份附卷（第7018號偵卷第6 頁、第7 頁、第8
      頁至第10頁、第55頁、第58頁、第65頁）可稽，足認甲○○確有本件強盜犯行，而甲○○所犯強盜罪部分，經已判
      處有期徒刑8年確定，亦有本院91年度上訴字第3313號、
      最高法院92年度台上字第5703號刑事判決書各1份附卷（
      本院更(一)審卷第51頁至第55頁、原審卷第99頁至第113頁
      ）可參。
（七）證人即遭強盜被害人丙○○、乙○○於本院審理共犯甲○○強盜案件時，證稱：「因為當時他們（按指強盜）二人
      都是戴全罩式安全帽。騎車的那個人就是架住我脖子的那
      個人，　比我高一點，我164 公分，那個人大約170 公分
      左右」；「（歹徒）兩個人，一個騎，一個被載，都戴全
      罩式安全帽。我身高178 公分，歹徒兩人都沒有我高，大
      概有170 公分左右，但是我沒有很注意」等語在卷（原審
      91年度上訴字第3313號卷(一)第96頁、第101 頁）；而被告
      之身高為168 公分、共犯甲○○之身高為170 公分，有臺
      灣臺北看守所函覆共犯甲○○病歷表影本與臺灣臺北戒治
      所函覆丁○○之身高紀錄各在卷可稽（同上卷第347 頁、
      第348 頁；同上案卷(二)第8 頁、第9 頁及本院上訴審卷第
      98頁至第99頁），足見證人丙○○、乙○○前開指訴強盜
      歹徒二人之身高約170 公分左右，與共犯甲○○身高170
      公分相符，亦與被告身高168 公分相近，足認被告確實係
      與共犯吳富強共同實施本件強盜行為之歹徒至明，所辯其
      體型與證人所述不符一節，核無足採。
（八）被告所使用之0000000000號行動電話與共犯甲○○所使用
      之0000000000號行動電話，分別於91年3 月20日凌晨1 時
      41分1 秒、1 時44分18秒、2 時4 分59秒許，有連續三次
      密集聯繫之情形，且發話之基地臺位置均在臺北縣樹林鎮
      ○○路720 號，此有遠傳電信股份有限公司上開行動電話
      通話、受話、日期、時間與基地臺位置資料在卷（第7018
      號偵卷第169 頁）可稽，且被告坦陳與共犯甲○○係在獄
      中執行時認識，出獄後二人曾至對方家中泡茶聊天等情（
      本上訴審卷第124 頁），足徵彼二人間互有聯繫。至於共
      犯甲○○雖稱：「電話所談內容係被告借2000 元買手機，
      打電動賭博輸錢，想向被告索還欠款」云云，然與被告在
      原審所供係為相約打麻將而通電話（原審卷177 頁）等情
      不符，且共犯甲○○於其先前強盜案件否認犯罪，在本件
      作證坦承犯罪，卻改稱：「與姓名不詳綽號『黑皮』有吸
      毒前科者共犯」云云，除與其之前所陳不符外，因無從提
      出黑皮資料，是所陳與黑皮共犯之部分之證據證明力甚低
      ，並不可採。
（九）被告前雖辯稱與其女友林秀娟在一起，然查，該所陳與前
      次發回更審時聲請訊問證人陳信仁、己○○，證明當日一
      起購毒品，為不在場證明等情，互相矛盾，已未可遽信；
      且依上開通聯紀錄顯示，被告於稍後即同（20）日凌晨2
      時25分40秒曾與女友林秀娟所使用之0000000000號行動電
      話聯繫，發話之行動電話基地臺位置在臺北縣新莊市○○
      路95號8 樓頂，然於同日凌晨3 時31分25秒之發話之行動
      電話基地臺位置則在臺北縣土城市○○路○ 段313 巷11弄
      8 之12號，有上開行動電話通話、受話、日期、時間與基
      地臺位置資料在卷（第7018號偵卷第168 頁）可稽。被告
      前所辯：「當時與女友林秀娟在一起」云云，與通聯紀錄
      所示基地臺位置有出入，亦無足採。至於林秀娟在偵查證
      稱：「丁○○應該沒有去搶加油站，他都和我在一起」云
      云（367 號偵緝卷第49頁反面），與本件強盜案發時間在
      該日凌晨4 時52分許不同，並不足作為有利於被告認定之
      依據。被告於本院聲請再度傳喚林秀娟作證，本院以已有
      上開行動電話號碼之通聯紀錄足供酌參，且林秀娟於偵查
      中向檢察官所為陳述亦甚明確，並無再予傳訊之必要。
（十）被告雖辯稱：「不可能於該日凌晨2 時25分許在新莊市，
      卻於2 時30分許在土城市向庚○○借用機車」等語（本院
      上訴審卷第132 頁），按證人庚○○已證稱：「關於正確
      出借機車時間，日久無法確定」等語（本院上訴審卷第11
      0 頁），僅指稱確係被告與共犯甲○○一起來借，爰認定
      係在當日凌晨借車，此即與被告於當日凌晨3 時31分左右
      在土城市與女友林秀娟電話通聯之上開紀錄情形，不生矛
      盾之處。
（十一）末按被告以外之人於審判外向法官所為之陳述，得為證
        據。被告以外之人於偵查中向檢察官所為之陳述，除顯
        有不可信之情況者外，得為證據，刑事訴訟法第159 條
        之1 第1 項、第2 項，分別定有明文。證人庚○○於原
        審91年度訴字第1100號、臺灣高等法院91年度上訴字第
        3313號被告甲○○強盜等案件調查、審理時，均到庭接
        受檢察官及被告辯護人之交互詰問，其證詞自有證據能
        力；而證人林秀娟於本件偵查向檢察官所為之陳述，經
        審酌該偵查筆錄作成時情況，並無顯有不可信之情況，
        則依刑事訴訟法第159 條之1 第2 項之規定，為傳聞法
        則之例外，有證據能力，且係有利被告之陳述，自得引
        為判斷依據。另更(一)審之本院準備程序中，被告聲請訊
        問證人陳信仁、己○○，證明當日一起購毒品，為不在
        場證明，且同意準備程序訊問之證人陳信仁之陳述有證
        據能力，而證人陳信仁雖陳稱當日與被告一同購毒與吸
        毒，但就最重要之購毒金額及施用毒品之經過情節，經
        分別訊問，被告稱：「一個人各自出1000元，4 個人一
        共4000元」、「（針頭）是阿貴從朋友拿的」、「用阿
        貴家中的寶特瓶的礦泉水」；而證人陳信仁卻稱：「買
        毒品2000元，我是向丁○○借1000元元」、「針筒我們
        要去之前，是老鼠買著，他帶著四根針筒」、「（用）
        茶壺裡面的水」等語，被告與證人陳信仁之陳述，並不
        相符，陳信仁所述自無足採憑。至於被告雖稱證人己○○在監要求傳訊，但經以電腦系統查詢在監在押全國紀
        錄表，並無證人己○○之在監資料，且依據證人己○○
        之戶籍地寄送傳票，亦經已遷移退回，另臺灣臺北看守
        所94年9 月7 日北所戒字第0940009060號函復本院亦以
        ：該所於93年9 月11日並無「己○○」之人在該所勒戒
        。被告迭次聲請傳喚於93年9 月11日在臺灣臺北看守所
        勒戒「己○○」，自無從傳喚。
（十二）綜上所述，依據證人甲○○於本院坦承犯行之部分證詞
        ，證人即被害人丙○○、李育竣之指訴被害經過，證人
        庚○○於本院詰問程序明確當庭指認被告與共犯甲○○
        在案發前借機車，員警於共犯甲○○住處查得被害人之
        物品，被告在案發前與共犯甲○○通聯紀錄等之直接與
        間接證據，均堪認定被告所為之不在場辯解與所舉有利
        之證人陳信仁或林秀娟之陳述，均不足以為被告有利之
        認定，且依據經驗法則判斷前開證據，均無從排除被告
        並未犯本件犯罪之懷疑，足見被告確有與甲○○共為
        本件犯行。被告否認犯罪之辯解，並指摘員警未將起獲
        之贓證物送指紋鑑定，均無足採，本件事證明確，被告
        之犯行洵堪認定。至被告與共犯甲○○當時雖係持一把
        刀械實施上開加重強盜行為，然該刀既未扣案，亦無何
        積極事證足資證明係屬管制刀械，自無從遽認其等另有
        共同未經許可持有管制刀械之行為，併此敘明。
三、查乙○○於原審稱因第一次碰到強盜而害怕，不知如何是好
    ，遂眼睜睜看被告將皮包拿走，且因時間已久，不記得遭被
    告強盜加油收錢包之際，原架住丙○○之甲○○所持刀子已
    否放下（原審卷第170 頁、第173 頁、本院94年8 月16日審
    判筆錄第6 頁），與丙○○所述遭吳富勒住脖子（原審卷第
    166 頁），均可徵彼二人因受脅迫已達不能抗拒之程度。核
    被丁○○告所為，係犯刑法第330 條第1 項之攜帶兇器強盜
    罪。被告丁○○與甲○○二人間，就上開犯行，有犯意之聯
    絡及行為之分擔，應論以共同正犯。其等以一強盜行為同時
    侵害被害人丙○○、乙○○二人之財產法益，觸犯二罪名，
    為同種想像競合犯，應依刑法第55條前段規定，從一重處斷
    。起訴書記載被告係犯「刑法第331 條第1 項攜帶兇器強盜
    罪」，惟起訴書犯罪事實欄內，均未論述被告有何以之為常
    業之犯行，顯係條號誤載，尚不生變更起訴法條問題。又被
    告有如事實欄所載之科刑及執行情形，有本院被告前案紀錄
    表附卷可按，其於受有期徒刑之執行完畢後，5 年以內再犯
    有期徒刑以上之本罪，為累犯，應依刑法第47條之規定，加
    重其刑。至被告與甲○○共犯加重強盜罪所持用之非管制刀
    械，既非違禁物，復未扣案，為免日後執行困難，爰不予宣
    告沒收。
四、原審基此認定，援引依刑事訴訟法第299 條第1 項前段、刑
　　法第28條、第330 條第1 項、第328 條第1 項、第55條、第
    47條等規定，經審酌被告時值青壯，不思正當管道賺取財物
    ，犯罪之動機、目的、手段，及其品行、生活狀況、智識程
    度，暨犯罪後之態度等一切情狀，量處有期徒刑7 年6 月。
    經核其認事及用法，均無違誤，量刑亦甚適，應予維持。被
    告提起上訴意旨仍執陳詞，空言否認犯罪，指摘原判決不當
    ，為無理由，應予駁回。
據上論斷，應依刑事訴訟法第368 條，判決如主文。
本案經檢察官鍾鳳玲到庭執行職務
中　　華　　民　　國　　94　　年　　10　　月　　18　　日
　　　　　　　　　刑事第十八庭  審判長法　官　吳昭瑩
　　　　　　　　　　　　　　　　　    法　官  楊貴雄
　　　　　　　 　 　　　　　　　　　　法　官  王麗莉
以上正本證明與原本無異。
如不服本判決，應於收受送達後十日內向本院提出上訴書狀，其
未敘述上訴之理由者並得於提起上訴後十日內向本院補提理由書
（均須按他造當事人之人數附繕本）。
                                      書記官　蘇秋
中　　華　　民　　國　　94　　年　　10　　月　　20　　日
附錄本案論罪科刑法條：
中華民國刑法第328條
意圖為自己或第3 人不法之所有，以強暴、脅迫、藥劑、催眠術
或他法，至使不能抗拒，而取他人之物或使其交付者，為強盜罪
，處五年以上有期徒刑。
以前項方法得財產上不法之利益或使第3 人得之者，亦同。
犯強盜罪因而致人於死者，處死刑、無期徒刑或十年以上有期徒
刑；致重傷者，處無期徒刑或七年以上有期徒刑。
第1 項及第2 項之未遂犯罰之。
預備犯強盜罪者，處一年以下有期徒刑、拘役或三千元以下罰金
。
中華民國刑法第330條第1項
犯強盜罪而有第321條第1項各款情形之一者，處七年以上有期徒
刑。
